【裁判字號】    95,訴,814
【裁判日期】    950905
【裁判案由】    違反槍砲彈藥刀械管制條例
【裁判全文】
臺灣桃園地方法院刑事判決               95年度訴字第814號
公  訴  人  臺灣桃園地方法院檢察署檢察官
被      告  甲○○
                    巷36弄1.
選任辯護人  石麗卿律師
上列被告因違反槍砲彈藥刀械管制條例案件，經檢察官提起公訴
（95年度偵字第6622號），本院判決如下：
    主  文
甲○○未經許可持有可發射子彈具有殺傷力之改造玩具手槍，處
有期徒刑參年貳月，併科罰金新臺幣拾萬元，罰金如易服勞役，
以新台幣貳仟元折算壹日。
扣案之可發射子彈具有殺傷力之改造玩具手槍壹把（含彈匣壹個
）（槍枝管制編號：00000000000 號）、具有殺傷力之土造子彈
壹佰肆拾貳顆，均沒收。
    事  實
一、甲○○明知可發射子彈具有殺傷力之改造玩具手槍、具有殺
    傷力之子彈，分屬槍砲彈藥刀械管制條例管制之槍、彈，非
    經中央主管機關許可，不得持有，竟於民國九十四年十二月
    二十八日一時許，駕駛車牌號碼：3D-7707 號自小客車附載
    不知情之友人丁○○（另經檢察官為不起訴處分），前往桃
    園縣龜山鄉○○村○○○○○道路旁之土地公廟拜拜時，因
    無意間發現該土地公廟附近石縫內遭人丟棄之布包及塑膠袋
    中藏有遭人一併丟棄之槍、彈後，竟基於未經許可持有具有
    殺傷力改造玩具手槍及未經許可持有具有殺傷力子彈之犯意
    ，於同日一時許，在上址，將該業已遭人丟棄原屬無主物而
    拾獲時已為甲○○先佔所有之布包一只、塑膠袋一個及內裝
    之仿BERETTA 廠92FS型半自動手槍製造已貫通金屬槍管改造
    而成之可發射子彈具有殺傷力之改造玩具手槍一把（槍枝管
    制編號0000000000號）；配用上開槍枝之彈匣一個；具有殺
    傷力之土造子彈一百九十二顆（均具直徑八點九MM土造金屬
    彈頭），均以無主物先占之意思而取得所有後，自斯時起，
    至同日二時七分許止，未經許可而非法持有之。嗣於九十四
    年十二月二十八日二時七分許，甲○○駕駛上開自小客車附
    載不知情之丁○○，行經桃園縣龜山鄉○○村○○○○○道
    路附近時，甲○○因突見其他車輛經過該處，一時緊張，遂
    將所拾獲之上開改造手槍丟出車外，而上開車輛即為警車上
    之員警察覺有異，遂攔下甲○○所駕駛之上開自小客車，為
    警先在甲○○所駕駛之上開自小客車副駕駛座腳踏墊上扣得
    甲○○先佔所有之具有殺傷力之土造子彈四顆（均具直徑八
    點九MM土造金屬彈頭）、配用上開槍枝之彈匣一個；在駕駛
    座座椅下扣得甲○○先佔所有之上開布包一只、塑膠袋一個
    及內裝之具有殺傷力之土造子彈一百八十八顆（均具直徑八
    點九MM土造金屬彈頭）；繼經警呼叫其他警力支援後，為警
    在上開自小客車停放處附近路旁扣得甲○○先佔所有之仿BE
    RETTA 廠92FS型半自動手槍製造已貫通金屬槍管改造而成之
    可發射子彈具有殺傷力之改造玩具手槍一把（槍枝管制編號
    0000000000號）而查悉上情；另一併在上開槍枝內扣得已擊
    發而不具殺傷力之彈殼一個。上開扣案具殺傷力之土造子彈
    一百九十二顆，經採樣五十顆鑑定試射。
二、案經桃園縣政府警察局龜山分局報由台灣桃園地方法院檢察
    署檢察官偵查起訴。
    理  由
甲、程序部分：
(一)、按刑事訴訟法第一百五十九條之二規定：「被告以外之人於
    檢察事務官、司法警察官或司法警察調查中所為之陳述，與
    審判中不符時，其先前審判外之陳述具有較可信之特別情況
    ，且為證明犯罪事實存否所必要者，得為證據。」，證人丁○○於警詢所為陳述，係證人於審判外之陳述，而其此部分
    陳述，與其於本院審理時所證述內容不符（證人丁○○於本
    院審理時之證述，詳如後述）；而詰之證人即查獲本件之員
    警乙○○於九十五年八月二十二日本院審理時證述：本件是
    我與員警丙○查獲，當時我們以警車堵住被告駕駛之車輛，
    被告與丁○○先後下車，查證身分後，我們在車上發現子彈
    、彈匣，隨後呼叫支援查獲槍枝，丁○○說槍、彈是被告撿
    到的，丙○負責製作丁○○筆錄，是直接一問一答，沒有先
    跟丁○○溝通過，更沒有教丁○○要如何回答，丁○○自己
    說在還沒有被我們查獲前，被告想要將槍、彈占為己有，但
    被查獲之後才知道這樣做不對等語；詰之證人即查獲本件之
    員警丙○於九十五年八月二十二日本院審理時證述：當時我
    們將被告駕駛之車輛攔下，被告、丁○○下車，我們就盤查
    他們身分，先在車上查到子彈、彈匣，接著呼叫支援警力找
    到槍枝，當時丁○○說槍是被告撿到的，丁○○警詢筆錄是
    我製作的，在作筆錄之前沒有先跟丁○○溝通，更沒有要他
    如何回答，我們跟丁○○製作筆錄是一問一答，警詢記載丁○○說被告撿到槍想要占為己，是正確的，我沒有教丁○○
    要這樣說，丁○○怎麼說，我就怎麼作筆錄等語，是本件係
    由員警同時查獲被告及證人丁○○，除於查獲現場時，被告
    、證人丁○○即已分別指出槍、彈是被告拾獲外，且其二人
    遭警帶回警局分別製作筆錄時，亦均為相同之陳述，且於警
    詢時，均未提及被告有何要報警之情事已明；而被告警詢亦
    陳明其係因好奇而想要保管所拾獲之槍彈等情；證人丁○○
    警詢亦陳明被告要將槍彈佔為己有等情；而在此期間，被告
    及證人丁○○均已在員警之控制之下，是被告、證人丁○○
    遭警查獲後，顯無互為勾串之機會；參以被告及證人丁○○
    警詢筆錄，訊問前均有告知被告、證人丁○○三項權利，均
    係一問一答之方式為之，且均全程錄音，製作完成後均經被
    告、證人丁○○簽名等情，亦有警詢筆錄二份及錄音帶一卷
    在卷；而製作筆錄前，員警並未先與丁○○溝通，更未指導
    丁○○要如何回答，亦經員警乙○○、丙○證述明確；且衡
    諸證人丁○○與警察；警察與被告間，均無利害關係，警察
    亦無違法取供之必要；而被告、丁○○於其後之檢察官訊問
    ，以至被告於本院羈押及移審訊問時，均未曾表示證人丁○○係在警員指導下為警詢陳述，證人丁○○空言指稱我是依
    員警之意思為警詢陳述，顯與事實不符，難以採信。是以上
    開警詢筆錄製作之原因、過程及其功能等客觀情狀綜合觀察
    之，上開證人丁○○於警詢中之陳述，顯無任何不當取供或
    被誤導或與他人勾串之情形，又係出於證人自由意思所為，
    且有上開客觀情狀足認其指訴有特別可信之處，而係證明本
    案犯罪事實存否之必要證據，自應有證據能力。
(二)、被告甲○○於本院準備程序時陳稱：當時作警詢筆錄之前，
    警察有先跟我溝通，警察說我是一時好奇，作筆錄時，警察
    是先把整份筆錄全部先打好，然後才開始錄音，警察叫我看
    螢幕上的問題，警察說他一念這問題，我就要按照螢幕上的
    答案唸出來，所以接著他講一段問題，我就按照螢幕上已經
    打好的問答還作答云云，然其於檢察官訊問時即已供稱：警
    訊筆錄是按照我的陳述記載等語，其上開辯解，已難盡信；
    且經本院於九十五年六月十四日本院準備程序時當庭勘驗被
    告於九十四年十二月二十八日之警詢筆錄（即95偵6622號卷
    宗第15頁以下）。勘驗結果：(一)第16頁倒數第二段：當時我
    看到槍枝及子彈時，我也模模糊糊，想暫時保管這些物品，
    反正我就拜完拜要開下車了，在路上剛好遇到車子，遇到車
    來我就把槍枝丟往草叢，而子彈及彈匣卻來不及丟，因這時
    警方才開巡邏燈，我才知是警察，我隨即下車；(二)第17頁第
    一段：是我放置的，當時在車上查獲之子彈是我撿到放在車
    上的，因為開在產業道路上要往下開的時候，可能有丟出四
    顆子彈，就是從那包滾出來的；(三)第17頁第三段：我不清楚
    是何人所放置，來源也不曉得，我只是好奇撿起來等情，而
    此核與卷附警詢筆錄之記載，僅大意相符，而非逐字與警詢
    筆錄相符，顯非員警先製作筆錄後，再指示被告依電腦螢幕
    逐字回答；而被告於本院勘驗至此後，亦當庭表示：我不要
    再勘驗錄音帶了，我認罪，我當時是又好奇又想要報警，所
    以將槍、彈撿起來等語，被告於本院準備程序時陳稱：當時
    作警詢筆錄之前，警察有先跟我溝通，警察說我是一時好奇
    ，作筆錄時，警察是先把整份筆錄全部先打好，然後才開始
    錄音，警察叫我看螢幕上的問題，警察說他一念這問題，我
    就要按照螢幕上的答案唸出來，所以接著他講一段問題，我
    就按照螢幕上已經打好的問答還作答云云，顯與事實不符。
    本件被告於警詢時，既已依刑事訴訟法第一百條之一之規定
    ，全程錄音，警詢筆錄又非出於不正方法所取得，而係被告
    任意性所為之陳述，自有證據能力。
乙、實體部分：
一、訊據被告於警詢、檢察官訊問及本院審理時，除對於其拾獲
    而持有上開槍、彈之目的一節外，對於其有於上開時、地，
    拾獲該業已遭人丟棄原屬無主物之布包一只、塑膠袋一個及
    內裝之仿BERETTA 廠92FS型半自動手槍製造已貫通金屬槍管
    改造而成之可發射子彈具有殺傷力之改造玩具手槍一把（槍
    枝管制編號0000000000號）；配用上開槍枝支之彈匣一個；
    具有殺傷力之土造子彈一百九十二顆（均具直徑八點九MM土
    造金屬彈頭），自斯時起，至九十四年十二月二十八日二時
    七分許止，未經許可而持有之事實坦承不諱，核與證人丁○○於警詢及本院審理裡證述相符；並有上開布包一只、塑膠
    袋一個、改造玩具手槍一把、配用上開槍枝之彈匣一個、子
    彈一百九十二顆扣案；及查獲情形、手槍及子彈照片十幀在
    卷足證。而扣案之改造玩具手槍一把、配用上開槍枝之彈匣
    一個、子彈一百九十二顆，經送內政部警政署刑事警察局鑑
    定，鑑定結果為：(一)送鑑改造槍枝一枝（槍枝管制編號0000
    000000），認係由仿BERETTA 廠92FS型半自動手槍所製造槍
    枝，貫通金屬槍管而成之改造手槍，經檢視其槍管（近槍口
    處）破裂，經裝填同案子彈實際試射（直徑約9.0mm 、重量
    約5.51g 之土造金屬彈頭），測得速度為34 6公尺/ 秒，經
    換算其彈丸動能為329.82焦耳，其單位面積動能為518.44焦
    耳/ 平方公分；(二)送鑑子彈一百九十二顆，認均係土造子彈
    （均內具直徑約8.9mm 之土造金屬彈頭），採樣五十顆試射
    ，均可擊發，認均具殺傷力等情，有內政部警政署刑事警察
    局九十五年二月七日0000000000號槍彈鑑定書一份在卷；而
    依美國軍醫總署定義：彈丸撞擊動能達58呎磅（約為78.6焦
    耳），則足以使人喪失戰鬥能力；依內政部警政署刑事警察
    局對活豬作射擊測試結果，彈丸單位面積動能達24焦耳/ 平
    方公分，則足以穿入豬隻皮肉層；依日本科學警察研究所之
    研究結果，彈丸單位面積動能達20焦耳/ 平方公分則足以穿
    入人體皮肉層等情，亦經前引鑑定報告載明。本案槍枝經試
    射，測得速度為346 公尺/ 秒，經換算其彈丸動能為329.82
    焦耳，其單位面積動能為518.44焦耳/ 平方公分，業如前述
    ，依上鑑定報告及所引各單位對殺傷力之相關數據，足認扣
    案槍枝、子彈均具殺傷力甚明。
二、被告拾獲上開槍、彈而持有之目的為何一節，被告雖於檢察
    官訊問、本院準備程序及審理時曾辯稱：我發現上開槍、彈
    後，想要報警，但因手機收訊不良，無法報警，所以想先將
    槍、彈帶下山後再交警方處理云云；證人丁○○於九十五年
    八月二十二日本院審理時證述：被告拾獲上開槍彈後，立即
    拿起電話報警，可是山上沒有收訊，被告就說拿下山再說云
    云，然查：
(一)、被告於九十四年十二月二十八日警詢時陳述：當時我看到槍
    、子彈時，我也模模糊糊，我想暫時保管這些物品，我拜完
    拜開車下山，在路上剛好遇到車子，遇到車時我就把槍枝丟
    往草叢，而子彈及彈匣卻來不及丟，我將撿到之槍枝、子彈
    及彈匣暫放於車上，沒有想到要做什麼，只是一時好奇，我
    知道我當時處理這些違禁物品時，不應該先動手撿取，應該
    通知警方來處理的，我真的很後悔等語；於九十四年十二月
    二十八日檢察官訊問時陳述：當天是我撿到該包東西（指槍
    、彈），我先拿起來看，沒有報警，當時是覺得好奇所以決
    定帶走等語。而證人丁○○於九十四年十二月二十八日警詢
    時亦證述：我與被告發現上開槍、彈時，沒有報警處理，因
    為被告想把該槍、彈自行留下等語，是被告於上開警詢及檢
    察官訊問時；證人丁○○於上開警詢時，均未指出被告拾獲
    上開槍、彈時，有何報警之意思與舉動，更未指出被告將該
    槍、彈拾起置於車上是要帶下山交予警方；反而均一致指出
    ，被告是要保管該批槍、彈而將該槍、彈留下；被告於警詢
    及檢察官訊問時更明確指出是因一時好奇而決定將槍、彈帶
    走等情。被告、證人丁○○上開改稱被告當時是要攜槍、彈
    報警云云，已難盡信。
(二)、詰之證人即查獲本件之員警乙○○於九十五年八月二十二日
    本院審理時證述：當天我與丙○在現場看到被告駕駛之車輛
    後，馬上啟動警示燈並且下車查看，並請被告、丁○○下車
    出示證件，查完證件後，我們就請被告、丁○○配合到車上
    ，被告當時沒有說他車上有子彈，我們就在車窗外看到被告
    車內副駕駛座腳踏墊上有子彈，經持續搜索後，又在被告自
    小客車駕駛座下方發現一個袋子內亦裝有子彈，總計查獲子
    彈一百九十二顆，另外也有查獲彈匣一個，發現子彈、彈匣
    後，被告沒有說另外還有槍枝，更沒有說他把槍枝丟在草叢
    ，但我與丙○想既然有子彈，應該有槍枝，後來我們呼叫其
    他同事來支援，才在被告車停處附近搜索找到槍枝，在我們
    查獲槍、彈後，被告才說他曾打電話要報警但打不通，丁○○則說被告在還沒有被我們發現槍枝前，想要將槍、彈占為
    己有等語；詰之證人即查獲本件之員警丙○於九十五年八月
    二十二日本院審理時證述：當時我與乙○○巡邏經過現場，
    看到被告駕駛之車輛，我與乙○○下車，被告、丁○○也下
    車，我們就請被告、丁○○出示證件並盤查身分，我查證件
    時，我問被告、丁○○在現場做什麼，他們回答是拜拜，被
    告沒有說他有撿到子彈，後來我請被告帶我去看他的車子，
    我拿著手電筒往車內照，就在車內副駕駛座腳踏墊上看到子
    彈，後來又在被告車子駕駛座正下方搜到一百多顆子彈，另
    外也有在副駕駛座腳踏墊上查獲彈匣一個，被告這時才說撿
    到子彈，我們控制現場後，又在附近路旁草叢找到槍枝，我
    們找到槍後問被告槍是誰的，被告才說是他撿到的，在我們
    找到槍枝前，被告沒有跟我們說有撿到槍枝，我問被告為何
    剛才不講撿到槍，被告說他會怕等語，審酌員警乙○○、丙○上開證述，有關本件係其二人巡邏經過該處時，攔檢被告
    車輛，先在被告車上查獲子彈、彈匣後，經呼叫支援警力，
    再於被告車停處附近查獲槍枝；被告除於員警查獲子彈、彈
    匣前，並未告知員警其拾獲槍、彈外，且於員警查獲子彈、
    彈匣後，仍未告知員警其一併拾獲槍枝，嗣於員警查獲槍枝
    後，被告始坦承一併拾獲槍枝，而在此之前被告亦均未陳述
    曾要報警等情，互核一致；而其中所稱查獲槍、彈之過程及
    槍、彈查獲時所在之位置等情，亦均為被告所是認，證人乙○○、丙○此部分證述，已堪採信；被告雖一再辯稱其要攜
    槍報警云云，然若被告真有攜槍報警之意，理當於員警攔檢
    時，即主動向員警道出拾獲槍、彈之情事，其不但於遭警攔
    檢至盤查身分期間，均未主動向員警表示其有拾獲槍、彈，
    甚且於員警發現子彈與彈匣後，仍未向員警透露其一併拾獲
    上開槍枝並棄於路邊之情事，顯然被告於員警查獲上開槍、
    彈前，不欲員警知悉其持有上開槍、彈，益徵被告拾獲上開
    槍、彈並無攜槍、彈報警之意。被告於檢察官訊問及本院審
    理時辯稱其是要攜槍、彈報警云云，顯屬卸責之詞；證人丁○○於本院審理時翻異前詞，改稱被告是要攜槍、彈報警云
    云，顯屬迴護被告之詞，均難以採信。
(三)、綜上，本件被告於上開時、地，拾獲上開槍、彈後，顯係因
    好奇而決定將上開槍、彈佔為己有而非法持有甚明。
三、本件事證明確，被告犯行洵堪認定。
四、論罪科刑部分：
(一)、查被告行為後，刑法於九十四年二月二日公布，於九十五年
    七月一日施行，按行為後法律有變更者，適用行為時之法律
    ，但行為後之法律有利於行為人者，適用最有利於行為人之
    法律，修正後刑法第二條第一項訂有明文。此條規定乃與刑
    法第一條罪刑法定主義契合，而貫徹法律禁止溯及既往原則
    ，係規範行為後法律變更所生新舊法律比較適用之準據法，
    是刑法第二條本身雖經修正，但刑法第二條既屬適用法律之
    準據法，本身尚無比較新舊法之問題，應一律適用裁判時之
    修正後之刑法第二條規定，以決定適用之刑罰法律，先予辨
    明。又以本次刑法修正之比較新舊法，應就罪刑有關之共犯
    、未遂犯、想像競合犯、牽連犯、連續犯、結合犯，以及累
    犯加重、自首減輕暨其他法定加減原因（如身分加減）與加
    減例等一切情形，綜其全部罪刑之結果而為比較（最高法院
    九十五年五月二十三日，九十五年度第八次刑庭會議決議參
    考）。經查：
、關於法定罰金刑最低度部分，修正前刑法第三十三條第五款
    規定為（銀元）一元以上（折合新台幣三元以上），修正後
    刑法第三十三條第五款修正為新台幣一千元以上，以百元計
    算之。修正後之規定較不利於被告。
、關於易服勞役之折算標準部分，修正前刑法第四十二條二項
    前段規定「易服勞役以一元以上三元以下折算一日。但勞役
    期間不得逾六個月」，依廢止前之罰金罰鍰提高標準條例第
    二條前段規定，就其原定數額提高為一百倍折算一日，則本
    件被告行為時之易服勞役折算標準，應以銀元三百元即新台
    幣九百元折算一日。修正後之刑法第四十二條第三項前段規
    定：「易服勞役以新台幣一千元、二千元或三千元折算一日
    。但勞役期間不得逾一年」，比較新舊法之結果，新法較有
    利於被告。
、刑法第五十五條想像競合之規定，於九十四年一月七日修正
    、九十五年七月一日施行前之規定為：「一行為而觸犯數罪
    名者，從一重處斷」；現行刑法之規定則為「一行為而觸犯
    數罪名者，從一重處斷。但不得科以較輕罪名所定最輕本刑
    以下之刑」，此項修正為法理之明文化，非屬法律之變更，
    無須比較（參見最高法院九十五年度第八次刑庭會議決議）
    。
、綜上，爰依整體比較之結果，依修正後刑法第二條第一項後
    段之規定，適用修正後刑法之相關規定之規定予以處斷。又
    刑法第三十八條沒收之規定亦於九十四年一月七日修正公布
    ，並於九十五年七月一日施行，按從刑附屬主刑，除法律有
    特別規定外，依主刑所適用之法律（最高法院九十五年第八
    次刑庭會議決議參照），沒收為從刑之一種，本件依修正後
    刑法第二條第一項之規定就主刑比較結果，應適用修正後之
    法律，已如前述，依從刑附屬於主刑之原則，自不得就新舊
    法予以割裂適用，應一律適用修正後之法律。
(二)、核被告所為，係犯槍砲彈藥刀械管制條例第八條第四項未經
    許可持有可發射子彈具有殺傷力之改造手槍罪、同條例第十
    二條第四項之未經許可持有子彈罪。被告拾獲持有具有殺傷
    力之改造手槍一支同時拾獲持有具殺傷力之改造子彈一百九
    十二顆，係一持有行為同時觸犯上開二罪名，為想像競合犯
    ，應從重之未經許可持有可發射子彈具有殺傷力之改造玩具
    手槍罪處斷。另被告雖於檢察官訊問時及本院審理時均辯稱
    ：警察將我駕駛之車輛攔下後，我下車後就直接對警察說我
    有撿到槍枝，但是警察叫我不要講話，我也有告訴警察我丟
    槍之位置，所以警察才找到槍枝云云；證人丁○○於本院審
    理時亦證稱：我們發現是警車後，被告先下車，我也隨後下
    車，警察再下車，被告就先跟警察說有撿到槍、彈云云，然
    如前述，本件係員警先於被告駕駛之車輛上查獲子彈、彈匣
    ，再於被告車停處查獲槍枝後，被告才先後向員警坦承其拾
    獲該等槍、彈，被告及證人丁○○此部分所陳，顯與事實不
    符，難以採信，被告係於員警已查知其持有槍、彈之犯罪後
    ，始向員警坦承犯行，此部分所為僅為自白犯罪而非自首，
    一併敘明。茲審酌被告因拾獲而持有改造手槍（含彈匣一個
    ）一支、改造子彈一百九十二顆，危害非輕，然未經使用即
    為警查獲，持有時間甚短，及其犯後為前開部分自白等一切
    情狀，量處如主文所示之刑，並就罰金部分，諭知易服勞役
    之折算標準，以示懲儆。
五、扣案之可發射子彈具有殺傷力之改造玩具手槍一把（槍枝管
    制編號：00000000000 號）（含配用前開槍枝之彈匣一個）
    、具有殺傷力之土造子彈一百四十二顆，均屬違禁物，依修
    正後刑法第三十八條第一項第一款之規定，宣告沒收。另扣
    案布包、塑膠袋各一個，係被告先占所有供方便攜帶、藏放
    而持有上開槍、彈之物，業如前述，然業已由員警丟棄，業
    經員警乙○○於九十五年八月二十二日本院審理時陳明，並
    有員警葉禛出具之說明書一份在卷，雖不能證明業已滅失，
    然為免將來執行困難，爰不宣告沒收。再原扣案之改造子彈
    五十顆，雖本屬違禁物，惟業於送鑑定時經試射，已不具子
    彈功能；另扣案彈殼一顆，不具殺傷力，有上引之內政部警
    政署刑事警察局鑑定書一份可證，無庸為沒收之諭知，附此
    敘明。
據上論斷，應依刑事訴訟法第第二百九十九條第一項前段，槍砲
彈藥刀械管制條例第八條第四項、第十二條第四項，修正後刑法
第二條第一項但書、第十一條前段、第五十五條、第三十八條第
一項第一款、第四十二條第三項前段，判決如主文。
本案經檢察官徐文豪到庭執行職務。
中    華    民    國    95    年    9     月    5     日
                    刑事第三庭審判長法  官  謝順輝
                                    法  官  鄭吉雄
                                    法  官  尹  良
上正本證明與原本無異。
如不服本判決，應於判決送達後10日內向本院提出上訴狀 (應附
繕本)， 上訴於臺灣高等法院。
                                    書記官  廖宜政
中    華    民    國    95    年    9     月    5     日
附錄：論罪科刑法條
槍砲彈藥刀械管制條例第8條
未經許可，製造、販賣或運輸鋼筆槍、瓦斯槍、麻醉槍、獵槍、
空氣槍或第 4 條第 1 項第 1 款所定其他可發射金屬或子彈具
有殺傷力之各式槍砲者，處無期徒刑或 5 年以上有期徒刑，併
科新臺幣 1 千萬元以下罰金。
未經許可，轉讓、出租或出借前項所列槍枝者，處 5 年以上有期
徒刑，併科新臺幣 1 千萬元以下罰金。
意圖供自己或他人犯罪之用，而犯前二項之罪者，處無期徒刑或
 7 年以上有期徒刑，併科新臺幣 1 千萬元以下罰金。
未經許可，持有、寄藏或意圖販賣而陳列第 1 項所列槍枝者，處
 3 年以上10 年以下有期徒刑，併科新臺幣 700 萬元以下罰金
 。
第 1 項至第 3 項之未遂犯罰之。
槍砲彈藥刀械管制條例第12條
未經許可，製造、販賣或運輸子彈者，處 1 年以上 7 年以下有
期徒刑，併科新台幣 500 萬元以下罰金。
未經許可，轉讓、出租或出借子彈者，處 6 月以上 5 年以下有
期徒刑，併科新台幣 300 萬元以下罰金。
意圖供自己或他人犯罪之用，而犯前二項之罪者，處 3 年以上
10 年以下有期徒刑，併科新台幣 700 萬元以下罰金。
未經許可，持有、寄藏或意圖販賣而陳列子彈者，處 5 年以下有
期徒刑，併科新台幣 300 萬元以下罰金。
第 1 項至第 3 項之未遂犯罰之。


司法院資訊處製作；財團法人民間司法改革基金會備份。
